臺灣臺北地方法院刑事判決　　　　　　　99年度訴字第1993號
公　訴　人　臺灣臺北地方法院檢察署檢察官
被　　　告　鄭志偉
上列被告因違反毒品危害防制條例案件，經檢察官提起公訴（九
十九年度毒偵字第三五四一號），被告於準備程序中先就被訴事
實為有罪之陳述，經本院告以簡式審判之旨，並聽取當事人之意
見後，本院合議庭裁定行簡式審判程序，判決如下：
    主  文
鄭志偉施用第一級毒品，處有期徒刑柒月，扣案如附表編號一所
示之物沒收銷燬之，如附表編號二所示之物沒收之；又施用第二
級毒品，處有期徒刑伍月。應執行有期徒刑拾月，扣案如附表編
號一所示之物沒收銷燬之，如附表編號二所示之物沒收之。
    事  實
一、鄭志偉前於(一)民國九十六年間，因施用毒品而違反毒品危害
    防制條例案件，經本院以九十六年度毒聲字第二○九號裁定
    送觀察、勒戒後，因有繼續施用毒品之傾向，再經本院以九
    十六年度毒聲字第五九八號裁定令入戒治處所施以強制戒治
    ，於九十七年六月十二日停止其處分出所，並經臺灣臺北地
    方法院檢察署（下稱臺北地檢署）檢察官以九十七年度戒毒
    偵字第九六號不起訴處分書為不起訴處分確定；嗣於(二)九十
    八年間，因施用毒品而違反毒品危害防制條例案件，經本院
    以九十九年度訴字第九五二號刑事判決，判處有期徒刑四月
    確定（於本案不構成累犯）。
二、鄭志偉猶不知悛悔，於九十九年九月二十三日二十二許，在
    新北市新莊區某友人住處內，基於施用第一級毒品海洛因之
    犯意，以將海洛因滲水溶解後注入注射針筒施打之方式，施
    用第一級毒品海洛因一次後，又另萌生施用第二級毒品甲基
    安非他命之犯意，以將第二級毒品甲基安非他命置於玻璃球
    內燒烤後吸食煙霧之方式，施用第二級毒品甲基安非他命一
    次。嗣於翌（二十四）日三時三十分許，鄭志偉行經臺北市
    ○○區○○路與和興路交岔路口，因形跡可疑，經員警上前
    盤查，經其自願性同意搜索而查獲，並扣得如附表所示之物
    ，乃接受調查，經警採集其尿液送驗發現呈嗎啡、可待因、
    安非他命、甲基安非他命陽性反應，始悉上情。
三、案經臺北市政府警察局文山第一分局報告臺北地檢署檢察官
    偵查起訴。
    理  由
一、認定事實所憑之證據：
    上開事實二之部分，業據被告鄭志偉於本院一○○年三月七
    日審理時供承不諱（本院當日審判筆錄參照），且其於上揭
    時、地為警查獲時所採集之尿液，經送臺灣尖端先進生技醫
    藥股份有限公司以酵素免疫分析法（ＥＩＡ）初步檢驗及氣
    相層析質譜儀（ＧＣ／ＭＳ）確認檢驗，結果發現有嗎啡、
    可待因、安非他命、甲基安非他命陽性反應，此有該公司九
    十九年十月六日濫用藥物檢驗報告一紙附卷足憑（毒偵卷第
    五九頁參照），並有如附表所示之物扣案可證。又被告於上
    揭時、地為警查獲時所扣得如附表編號一所示之物，經送交
    通部民用航空局航空醫務中心以氣相層析質譜儀（ＧＣ／Ｍ
    Ｓ）法鑑驗，檢出第一級毒品海洛因成分，亦有交通部民用
    航空局航空醫務中心九十九年十月八日航藥鑑字第○九九六
    三○二號鑑定書在卷可佐（毒偵卷第六二頁參照），是由上
    開補強證據，足認被告任意性自白核與事實相符，堪以採信
    。本件事證明確，被告之犯行堪以認定。
二、論罪科刑之法律適用：
  (一)按海洛因為毒品危害防制條例第二條第二項第一款所定之第
    一級毒品，甲基安非他命則為同條項第二款所定之第二級毒
    品，是核被告鄭志偉所為，係犯毒品危害防制條例第十條第
    一項之施用第一級毒品罪及同條第二項之施用第二級毒品罪
    。其施用海洛因前、後持有海洛因之低度行為，及施用甲基
    安非他命前、後持有甲基安非他命之低度行為，均應為施用
    之高度行為所吸收，均不另論罪。又其所犯上開二罪間，犯
    意各別，行為互異，應予分論併罰。
  (二)爰審酌被告於毒品危害防制條例公布生效後，曾由法院裁定
    送觀察、勒戒及強制戒治，並因施用毒品而經法院判刑確定
    ，仍未能把握自新機會，徹底戒除施用毒品之惡習，仍再施
    用足以導致人體機能發生依賴性、成癮性及抗藥性等障礙之
    海洛因及甲基安非他命，惟念其施用毒品乃戕害自身身心健
    康，尚未危及他人，及犯罪後坦承犯行，態度尚稱良好，兼
    衡其犯罪動機、手段、施用毒品之次數等一切情狀，分別量
    處如主文所示之刑，並定其應執行之刑。
  (三)扣案如附表編號一所示之物，經送鑑驗後，檢出含有海洛因
    成分無誤，已如上述，應依毒品危害防制條例第十八條第一
    項前段規定，不問屬於犯人與否，由本院諭知沒收銷燬之；
    至扣案如附表編號二所示之物，係用以包裝如附表編號一所
    示之物，有防止毒品裸露、逸出及潮濕之功用，並便於攜帶
    使用，為被告所有供其犯本案施用第一級毒品罪所用之物，
    業據被告於本院審理時陳明在卷，應依刑法第三十八條第一
    項第二款、第三項之規定，宣告沒收之。
據上論斷，應依刑事訴訟法第二百七十三條之一第一項、第二百
九十九條第一項前段，毒品危害防制條例第十條第一項、第二項
、第十八條第一項前段，刑法第十一條、第四十七條第一項、第
三十八條第一項第二款、第三項、第五十一條第五款，判決如主
文。
本案經檢察官林彥均到庭執行職務。
中    華    民    國   100    年    3     月    21    日
                  刑事第五庭    法  官  張詩芸
以上正本證明與原本無異。
如不服本判決應於收受送達後10日內向本院提出上訴書狀，並應
敘述具體理由；其未敘述上訴理由者，應於上訴期間屆滿後20日
內向本院補提理由書（均須按他造當事人之人數附繕）「切勿逕
送上級法院」。
                                書記官  宋德華
中    華    民    國   100    年    3     月    22    日
附錄本案論罪科刑法條全文
毒品危害防制條例第十條
施用第一級毒品者，處六月以上五年以下有期徒刑。
施用第二級毒品者，處三年以下有期徒刑。
附表
┌──┬────┬────┬────┬────────┐
│編號│物品名稱│ 數 量  │ 備  註 │扣押物品清單編號│
│    │        │        │        │                │
├──┼────┼────┼────┼────────┤
│ 一 │米白色粉│壹袋（驗│檢出第一│臺北地檢署九十九│
│    │末      │餘淨重零│級毒品海│年度青保管字第五│
│    │        │點壹柒捌│洛因成分│○三號編號１（調│
│    │        │零公克）│        │查局人工鑑別編號│
│    │        │        │        │00000000│
│    │        │        │        │○號）          │
├──┼────┼────┼────┼────────┤
│ 二 │包裝上開│壹個    │        │臺北地檢署九十九│
│    │米白色粉│        │        │年度青保管字第五│
│    │末之空包│        │        │○三號編號１（調│
│    │裝袋    │        │        │查局人工鑑別編號│
│    │        │        │        │00000000│
│    │        │        │        │○號）          │
└──┴────┴────┴────┴────────┘